【裁判字號】    95,易,2322
【裁判日期】    951218
【裁判案由】    竊盜
【裁判全文】
臺灣臺北地方法院刑事判決              95年度易字第2322號
公  訴  人  台灣台北地方法院檢察署檢察官
被      告  丁○○  33歲民.
上列被告因竊盜案件，經檢察官提起公訴（九十五年度偵字第一
六二八九、一七二七五號），被告於準備程序進行中就被訴事實
為有罪之陳述，經本院告知簡式審判程序之旨，並聽取公訴人及
被告之意見後，本院合議庭裁定改依簡式審判程序審理，並判決
如下：
    主  文
丁○○竊盜，累犯，處有期徒刑參月，扣案如附表一所示之物沒
收；又攜帶兇器竊盜，未遂，累犯，處有期徒刑伍月，扣案如附
表一、二所示之物均沒收；又竊盜，累犯，處有期徒刑肆月，扣
案如附表三所示之物沒收；應執行有期徒刑拾月，扣案如附表一
至三所示之物均沒收。
    事  實
一、丁○○前因賭博案件，經本院以九十一年度易字第一六五九
    號判處有期徒刑六月，得易科罰金確定，並於民國九十三年
    十月十二日執行完畢，卻仍不知悔改，分別為下述竊盜行為
    。
(1)、於九十五年七月一日上午七時許，在臺北市中山區○○○路
    ○段三巷十三號前，以其所有如附表一所示之自備鑰匙四支
    ，竊得乙○○所有停放於該處之車號APA－715號重型機車一
    台。
(2)、另於九十五年七月十六日晚間八時五十分許，攜帶其所有如
    附表一所示之自備鑰匙四支、如附表二所示之手電筒三支以
    及客觀上足以對人之身體生命造成威脅，可為兇器使用之鐵
    製起子一把，至臺北市中山區○○○路與農安街口之新生高
    架橋下，準備伺機行竊。其見丙○○所有停放在該處之車號
    5C－3040號自小客車，副駕駛座車門業經開啟，遂持前述鑰
    匙入內著手開啟電門，惟其尚未將該車發動開走，即為返回
    該處之丙○○發覺，丁○○遂棄車逃跑，致未得逞。嗣經丙○○報警而於同日晚間九時十分許，在臺北市中山區○○○
    路○段五四號前查獲丁○○，並扣得其所有供行竊所用之鑰
    匙四支、手電筒三支及鐵製起子一把。丁○○嗣後並帶同警
    方至台北市中山區○○○路○段七一巷十號起獲乙○○遭竊
    之前述機車。
(3)、丁○○於九十五年七月三十日晚間七時許，在臺北縣永和市
    ○○街八一巷四二號（起訴書誤載為台北市○○區○○街三
    三號）前，另以其所有如附表三所示之自備鑰匙三支，竊取
    甲○○所有停放在該處之車號OXC－656號重型機車一台，同
    時竊取甲○○所有放置在上開機車置物箱內之身分證、汽機
    車駕照、行車執照及強制責任保險卡各一張，得手後於九十
    五年七月三十一日下午五時四十分許，在台北市○○區○○
    街三三號前因形跡可疑遭警盤查，遂查獲丁○○持有前述證
    件，丁○○乃帶同員警至臺北市中山區○○○路三段五八號
    前起出其竊得之車號OXC－656號重型機車。
二、案經乙○○、丙○○、甲○○分別訴由臺北市政府警察局中
    山分局報告臺灣台北地方法院檢察署檢察官偵查後起訴。
    理  由
一、上揭犯罪事實，迭據被告丁○○於警、偵訊及本院審理時坦
    承不諱，核與被害人乙○○、丙○○與甲○○於警詢時指述
    之被害情節相符。此外，並有扣押物品目錄表二紙、贓物認
    領保管單三張、車輛車牌失竊作業—查獲車輛認可資料二份
    、扣案物品及犯罪現場照片共十一張在卷可稽。且有扣案如
    附表一至三所示之鑰匙共七支、手電筒三支及鐵製起子一把
    扣案可資佐證，足見被告前開自白確與事實相符，應堪採信
    。縱上所述，本件事證明確，被告犯行堪以認定。
二、按刑法第三百二十一條第一項第三款之攜帶兇器竊盜罪，其
    所指之兇器種類並無限制，凡客觀上足對人之生命、身體、
    安全構成威脅，具有危險性之兇器均屬之，且祇須行竊時攜
    帶此種具有危險性之兇器為已足，並不以攜帶之初有行兇之
    意圖為必要，有最高法院七十九年臺上字第五二五三號判例
    可供參考。本案被告於事實欄一(2)犯案時所持之起子一把，
    係屬質地堅硬之金屬製品，有照片一張在卷可稽，上開物品
    對人身安全當然足以構成威脅，自屬兇器無誤。故被告於事
    實欄(1)、(3)所為，均係犯刑法第三百二十條第一項之普通竊
    盜罪，至其在事實欄一(2)所為，則係犯同法第三百二十一條
    第三項、第一項第三款之攜帶兇器竊盜未遂罪。其已著手實
    施開啟電門之竊盜行為，但尚未發動完成將車開走即為丙○○發現，被告遂棄車逃跑而不遂，係屬未遂犯，應依刑法第
    二十五條第二項規定減輕其刑。再被告有如事實欄所載之犯
    罪科刑執行情形，有台灣高等法院被告前案紀錄表一份附卷
    為憑，其於有期徒刑執行完畢後，故意再犯本案有期徒刑以
    上之罪，為累犯，應依法加重其刑，並就事實欄一(2)部分依
    法先加而後減之。至被告於事實欄一(1)至(3)各該次所為，均
    係在現行刑法施行後所為，各次犯意個別，行為互殊，應予
    分論併罰。爰審酌被告正值壯年，不思以正當途徑賺取所需
    ，卻圖以不法方式獲取利益，且於一個月內竊盜三次，惡性
    不輕；惟考量被告行竊之方式並未具有強烈破壞性，所竊財
    物價值尚非相當高昂，且被告事後自始坦承犯行，並均帶同
    警方尋回贓物，使被害人能取回贓物而減輕損害等一切情狀
    ，分別量處如主文所示之刑，並定其應執行之刑。扣案如附
    表一至三所示之物，分別係被告所有預備或供犯本罪所用之
    物，業經被告供承在卷，爰依刑法第三十八條第一項第二款
    規定予以沒收。
據上論斷，應依刑事訴訟法第二百七十三條之一第一項、第二百
九十九條第一項前段，刑法第三百二十條第一項、第三百二十一
條第一項第三款、第二項、第二十五條、第四十七條第一項、第
五十一條第五款、第九款、第十款、第三十八條第一項第二款，
刑法施行法第一之一條，判決如主文。
本案經檢察官張友寧到庭執行職務。
中    華    民    國    95    年    12    月    18    日
                  刑事第三庭    法  官  游士珺
上正本證明與原本無異。
如不服本判決，應於判決送達後10日內向本院提出上訴狀（應抄
附繕本）。告訴人或被害人如對於本判決不服者，應具備理由請
求檢察官上訴，其上訴期間之計算係以檢察官收受判決正本之日
期為準。
                                書記官  林素霜
中    華    民    國    95    年    12    月    18    日
附錄本案論罪科刑法條全文
中華民國刑法第320條
意圖為自己或第三人不法之所有，而竊取他人之動產者，為竊盜
罪，處5年以下有期徒刑、拘役或500元以下罰金。
意圖為自己或第三人不法之利益，而竊佔他人之不動產者，依前
項之規定處斷。
前二項之未遂犯罰之。
中華民國刑法第321條
犯竊盜罪而有左列情形之一者，處 6 月以上、 5 年以下有期徒
刑：
一  於夜間侵入住宅或有人居住之建築物、船艦或隱匿其內而犯
    之者。
二  毀越門扇、牆垣或其他安全設備而犯之者。
三  攜帶兇器而犯之者。
四  結夥三人以上而犯之者。
五  乘火災、水災或其他災害之際而犯之者。
六  在車站或埠頭而犯之者。
前項之未遂犯罰之。
附表一：鑰匙肆把。
附表二：手電筒參支、鐵製起子壹把。
附表三：鑰匙參支。


司法院資訊處製作；財團法人民間司法改革基金會備份。
